【裁判字號】    97,訴,1245
【裁判日期】    970826
【裁判案由】    毒品危害防制條例
【裁判全文】
臺灣板橋地方法院刑事判決              97年度訴字第1245號
公  訴  人  臺灣板橋地方法院檢察署檢察官
被      告  甲○○
                    國民
上列被告因違反毒品危害防制條例案件，經檢察官提起公訴（97
年度毒偵字第1273號），本院於準備程序進行中，被告就被訴事
實為有罪之陳述，經告知被告簡式審判程序之旨，並聽取當事人
之意見後，裁定進行簡式審判程序判決如下：
    主  文
甲○○施用第一級毒品，累犯，處有期徒刑捌月，扣案之海洛因
壹包（驗後淨重捌點壹捌公克）沒收銷燬之。又施用第二級毒品
，累犯，處有期徒刑肆月，扣案之甲基安非他命壹包（驗後淨重
伍點柒柒玖捌公克）沒收銷燬之。應執行有期徒刑拾月，扣案之
海洛因壹包（驗後淨重捌點壹捌公克）及甲基安非他命壹包（驗
後淨重伍點柒柒玖捌公克）均沒收銷燬之。
    事  實
一、甲○○於民國88年間，因施用毒品案件，經依本院裁定送觀
    察、勒戒後，認無繼續施用毒品傾向，於88年6月3日釋放出
    所，業經臺灣板橋地方法院檢察署檢察官以88年度偵字第12
    589 號為不起訴處分確定。於89年間，因施用毒品案件，經
    依本院裁定送觀察、勒戒後，認無繼續施用毒品傾向，於89
    年6 月16日釋放出所，業經臺灣板橋地方法院檢察署檢察官
    以89年度毒偵字第2003號為不起訴處分確定。又於91年間，
    因施用毒品案件，經依本院裁定送強制戒治，於92年6 月30
    日停止戒治，所餘期間付保護管束，而於93年1月7日強制戒
    治期滿，並經本院以91年度易字第3558號分別判處有期徒刑
    4月、有期徒刑3月，應執行有期徒刑6 月，如易科罰金，以
    銀元300元折算1日確定，嗣於93年6月9日易科罰金執行完畢
    。於94年間，因施用毒品案件，經本院以94年度簡字第3912
    號判處有期徒刑6月，如易科罰金，以銀元300元折算1 日確
    定，嗣於95年3 月16日易科罰金執行完畢。又於同年間，因
    施用毒品案件，經本院以95年度易字第380號判處有期徒刑7
    月，上訴後，經臺灣高等法院判處上訴駁回確定，經減刑為
    有期徒刑3 月又15日，嗣於96年7 月16日易科罰金執行完畢
    ，猶不知檢束慎行。其明知海洛因及甲基安非他命分別係87
    年5 月20日公布施行，於同年月22日生效之毒品危害防制條
    例第2 條第2 項第1 款所規定之第一級毒品及同條例同條項
    第2 款所規定之第二級毒品，均不得施用及持有，且其於上
    開強制戒治期滿及有期徒刑執行完畢後5 年內，竟基於施用
    第一級毒品海洛因之犯意，於97年1 月25日15時許，在臺北
    縣板橋市○○路○ 段37巷臨282 之5 號，施用第一級毒品海
    洛因1 次。復另行基於施用第二級毒品甲基安非他命之犯意
    ，於97年1 月25日21時許，在上開處所，施用第二級毒品甲
    基安非他命1 次。嗣於97年1 月25日22時30分許，在上址門
    口為警查獲，並扣得海洛因1 包（驗後淨重8.18公克）、甲
    基安非他命1 包（驗後淨重5.7798公克）。復經警採集其尿
    液送驗結果，均呈鴉片類及安非他命類之陽性反應，而知悉
    上情。
二、案經臺北縣政府警察局三重分局報告臺灣板橋地方法院檢察
    署檢察官偵查起訴。
    理  由
一、上揭事實，業據被告迭於警詢時、檢察官偵查中及本院審理
    時供承不諱，並有臺灣檢驗科技股份有限公司97年2 月13日
    出具之濫用藥物檢驗報告、臺北縣政府警察局三重分局查獲
    毒品案件被移送者姓名代碼對照表、交通部民用航空局航空
    醫務中心97年3月4日航藥鑑字第0971116 號毒品鑑定書、法
    務部調查局濫用藥物實驗室96年2月24日調科壹字第0972301
    0440號鑑定書、臺灣板橋地方法院檢察署刑案資料查註紀錄
    表、全國施用毒品案件紀錄表及臺灣高等法院被告前案紀錄
    表各1份附卷可稽。此外，復有海洛因1包（驗後淨重8.18公
    克）、甲基安非他命1 包（驗後淨重5.7798公克）扣案可佐
    ，且上開扣案之海洛因及甲基安非他命業經鑑定屬實等情，
    亦有上開交通部民用航空局航空醫務中心、法務部調查局濫
    用藥物實驗室毒品鑑定書各1 份在卷可憑。事證明確，被告
    之犯行堪以認定。
二、按海洛因、甲基安非他命分別係毒品危害防制條例第2條第2
    項第1款、第2款所規定之第一、二級毒品，均不得施用及持
    有。被告竟各基於不同之犯意，分別在上開時地各施用第一
    級毒品海洛因及第二級毒品甲基安非他命，核其所為，係各
    犯毒品危害防制條例第10條第1項之施用第一級毒品罪及第1
    0條第2項之施用第二級毒品罪。被告所犯上開二罪間，犯意
    各別，構成要件互異，應分論併罰。被告因施用第一級毒品
    海洛因及第二級毒品甲基安非他命而分別非法持有之低度行
    為，應為施用之高度行為所吸收，不另論罪。又被告曾受如
    事實欄所述有期徒刑之執行完畢，此有臺灣板橋地方法院檢
    察署刑案資料查註紀錄表、臺灣高等法院被告前案紀錄表在
    卷可稽，其於5 年以內故意再犯本件有期徒刑以上之罪，為
    累犯，應依刑法第47條第1 項規定加重其刑。爰審酌被告有
    上開構成累犯之前科，兼衡其智識程度、生活狀況，其前因
    施用毒品案件，經法院裁定送觀察、勒戒及強制戒治後，由
    檢察官為不起訴處分確定，又犯本件之罪，業如前述，其施
    用第一級毒品海洛因及第二級毒品甲基安非他命，易戕害自
    己之身心，並活絡毒品違法交易市場，對社會造成重大危害
    ，被告犯罪之動機、目的、手段、次數、所生之危害及犯後
    坦承犯行之態度等一切情狀，各量處如主文所示之刑，並定
    其應執行之刑，以示懲儆。
三、扣案之海洛因1包（驗後淨重8.18公克）、甲基安非他命1包
    （驗後淨重5.7798公克），均係查獲之毒品，不問屬於犯人
    與否，均應依毒品危害防制條例第18條第1項前段規定宣告
    沒收銷燬之。
據上論斷，應依刑事訴訟法第273條之1第1項、第299條第1 項前
段、毒品危害防制條例第10條第1項、第2項、第18條第1 項前段
、刑法第11條前段、第47條第1項、第51條第5款，判決如主文。
本案經檢察官黃佳權到庭執行職務。
中    華    民    國    97    年    8     月    26    日
                  刑事第二庭    法  官  楊千儀
上列正本證明與原本無異。
如不服本判決，應於判決送達後10日內明上訴理由，向本院提
出上訴狀（應附繕本），上訴於臺灣高等法院。
                                書記官  林美萍
中    華    民    國    97    年    8     月    26    日
附錄本案論罪科刑法條全文
毒品危害防制條例第10條
施用第一級毒品者，處6 月以上5 年以下有期徒刑。
施用第二級毒品者，處3 年以下有期徒刑。


司法院資訊處製作；財團法人民間司法改革基金會備份。
